# 请教陈版主， PPP项目公司购买的存量是股权如何处理

提问人：ymc338 时间：2021-06-28 13:33:08
请教陈版主，一个PPP项目，项目公司购买的存量包含从社会企业购买的民办养老院100%股权和从实施机构购买的公办养老院经营权，根据实施方案合作期 20 年， 20 年后将股权和经营权无偿移交给实施机构或实施机构指定单位。
实施方案将上述存量（股权和经营权）均按 20 年进行摊销测算政府缺口补助。
请问：SPV公司账面对社会企业的股权如何核算，按长投核算还是作为长期应收款/无形资产进行 20 年摊销。股权部分如果作为长期股权投资处理，项目到期后无偿划转政府机构时该股权资产仍存在价值，与PPP业务到期账面摊销为零无偿划转是否相违背。如果作为长期应收款/无形资产进行 20 年摊销，合并报表如何如理？

回答人：chenyiwei
如果符合PPP会计模式适用条件，期满时由SPV无偿向政府方移交股权和经营权的，则将取得的股权和经营权均按PPP模式的会计处理原则，确认无形资产或者金融资产。如果确认无形资产的，按 20 年摊销。
虽然股权移交时还有价值，但该价值是针对受让方而言的，对于SPV（转出方）而言，该股权和经营权已不再能为其带来经济利益流入，因此不再符合SPV层面的资产定义和确认条件，因此并不矛盾。